臺灣板橋地方法院刑事判決　　　　　　　 93年度訴字第917號
公　訴　人　臺灣板橋地方法院檢察署檢察官
被　　　告　乙○○
　　　　　　甲○○
共　　　同
指定辯護人　景玉鳳律師
上列被告等因違反槍砲彈藥刀械管制條例等案件，經檢察官提起
公訴（92年度偵字第21553 號）及移送併案審理（93年度核退偵
字第758號），本院判決如下：
    主  文
乙○○未經許可，寄藏可發射金屬或子彈具有殺傷力之改造槍枝
，處有期徒刑壹年陸月，併科罰金新臺幣拾伍萬元，罰金如易服
勞役以新臺幣玖佰元即銀元佰元折算壹日，扣案之改造金屬玩
具手槍貳枝（含彈匣貳個，鑑驗後槍枝管制編號為0000000000、
0000000000）沒收；又連續轉讓第二級毒品，處有期徒刑捌月。
應執行有期徒刑貳年，併科罰金新臺幣拾伍萬元，罰金如易服勞
役以新臺幣玖佰元即銀元佰元折算壹日，扣案之改造金屬玩具
手槍貳枝（含彈匣貳個，鑑驗後槍枝管制編號為0000000000、0
000000000）沒收。
甲○○無罪。
    事  實
一、乙○○明知其友人綽號「阿賓」姓名年籍不詳之成年男子所
    持有之改造金屬玩具手槍2 枝（含彈匣2 個，鑑驗後槍枝管
    制編號為0000000000、0000000000），均係經換裝土造金屬
    槍管改造而成，具有殺傷力，為槍砲彈藥刀械管制條例列管
    之槍枝，未經許可，不得任意寄藏持有，竟仍於民國92年7
    月中旬某日，在臺北縣新莊市○○路某處，自「阿賓」處收
    受，受託寄存藏匿，之後即將上開槍枝分別藏匿在其臺北縣
    新莊市○○路219 號3 樓318 室、新莊市○○路374 號2 樓
    等住處，嗣先後於92年12月1 日晚上8 時許、93年7 月22日
    晚上11時30分許，經警於上址搜索後，扣得上開改造槍枝2
    枝（93年7 月22日另扣得土造子彈2 顆，惟經鑑驗後，認不
    具殺傷力），因而查獲上情。
二、其另基於無償轉讓第二級毒品安非他命之概括犯意，連續於
    92年11月底起至同年12月1 日止間，均在其臺北縣中港路21
    9 號3 樓318 室住處，提供其所有之毒品安非他命（重量不
    詳），無償轉讓供予甲○○（所涉施用第二級毒品犯行部分
    ，經檢察官聲請本院裁定先後送觀察勒戒、強制戒治，於93
    年1 月9 日因修法釋放出所，另經檢察官起訴由本院判處有
    期徒刑四月確定在案）施用2 至3 次。嗣因其於92年12月1
    日晚上7 時30分許，在臺北縣新莊市○○路221 巷（起訴書
    誤載為「211 巷」）口為警查獲後，於同日晚上8 時許，帶
    同警方至其上址住處，查獲甲○○，因而循線查悉上情。
三、案經臺北縣政府警察局海山分局報請臺灣板橋地方法院檢察
    署檢察官偵查起訴及臺北市政府警察局移送臺灣板橋地方法
    院檢察署檢察官偵查後移送併案審理。
    理  由
甲、被告乙○○被訴部分：
一、訊據被告乙○○對於上揭寄藏改造槍枝、轉讓第二級毒品安
    非他命等犯罪事實供認不諱，核與同案被告甲○○供述情節
    相符，並經證人即查獲警局小隊長林進祿、被告友人蔡孟昂
    於偵查中證述明確，有上開改造槍枝2 枝扣案、暨內政部警
    政署刑事警察局鑑驗上開扣案槍枝之槍彈鑑定書2 份、本院
    93年度訴字第515 號被告甲○○施用毒品案件刑事判決、臺
    灣高等法院被告全國前案紀錄表等在卷可稽。是本件事證明
    確，被告乙○○上揭犯行洵堪認定，應予依法論科。
二、按本件被告乙○○寄藏持有槍枝行為後，槍砲彈藥刀械管制
    條例業於94年1 月26日修正公布，於同年月28日生效，該條
    例修正後已將該條例第11條規定刪除，合併修正規定於該條
    例第8 條，有關非法持有具有殺傷力槍枝罪則修正規定於該
    條第4 項，並提高刑度為處三年以上十年以下有期徒刑，併
    科新臺幣七百萬元以下罰金，是被告上開非法持有具有殺傷
    力改造槍枝行為部分，經依刑法第2 條規定比較新舊法，自
    應適用刑罰較輕有利於行為人之舊法規定。準上，核被告上
    揭所為，係分別犯修正前之槍砲彈藥刀械管制條例第11條第
    4 項之非法持有具殺傷力改造槍枝罪、毒品危害防制條例第
    8 條第2 項之轉讓第二級毒品罪。其所犯上開寄藏改造槍枝
    罪，雖同時寄藏2 枝改造槍枝，惟侵害同一社會法益，為單
    純一罪。公訴意旨雖認被告乙○○所犯本件起訴槍枝部分，
    係犯修正前槍砲彈藥刀械管制條例第10 條 第4 項之「持有
    」「改造模型槍」罪嫌（本條罪刑規定已修正刪除，合併於
    同條例第8 條處罰）云云，惟依被告乙○○供述情節係受託
    友人「寄藏」，其所犯應屬「寄藏」行為，是公訴意旨所認
    「持有」行為云云，即有未洽，又按「模型槍」係指原設計
    非供殺敵、獵物，而使用特殊（空包）子彈，可供田徑比賽
    起始信號或供以嚇退野獸，或供射擊訓練等用途之金屬材質
    槍枝，非一般廠商為供觀賞或作樣品所製造之各類「槍枝模
    型」，亦非為市售之各類「玩具槍」，此有內政部警政署刑
    事警察局刑鑑字第78019 號函釋可按，且本件上開扣案槍
    枝經鑑驗結果，均認係改造玩具手槍，此亦有上開槍彈鑑定
    書在卷可稽，可見本件扣案槍枝均非屬「模型槍」，公訴意
    旨上開槍枝性質所認，亦有未洽，惟其起訴犯罪事實相同，
    爰逕予變更起訴法條論究。又移送併案審理之寄藏改造槍枝
    部分，與本件被訴槍枝部分，依上述係屬同一事實，自為本
    件起訴效力所及，本院應併予審究。另被告上開所犯轉讓第
    二級毒品之數行為，時間緊接，所犯罪名相同，顯係出於概
    括之犯意反覆為之，為連續犯，爰依刑法第56條之規定以一
    罪論，並加重其刑。又其所犯上開寄藏改造槍枝、轉讓第二
    級毒品等二罪間，犯意各別，行為互殊，所犯罪名不同，應
    予分論併罰。爰審酌被告乙○○之素行、各罪犯罪之動機、
    目的、手段、對社會所生危害及犯罪後坦承之態度等一切情
    狀，各量處如主文所示之刑，罰金部分並諭知易服勞役之折
    算標準，並定其應執行之刑，以資懲儆。扣案之上開改造金
    屬玩具手槍2 枝（含彈匣2 個，鑑驗後槍枝管制編號為0000
    000000、0000000000），係違禁物，爰併予依法宣告沒收。
    至本件尚扣有被告乙○○所有之毒品海洛因2 包（鑑驗後淨
    重0.18公克）、安非他命7 包（驗餘淨重3.59公克）、三星
    牌行動電話1 支、帳單2 張、安非他命殘渣袋10只、海洛因
    殘渣袋2 只（起訴書誤載認係「安非他命殘渣袋」）、分裝
    袋4 包、分裝鏟1 支等物、同案被告甲○○所有之毒品海洛
    因1 包（鑑驗後淨重0.05公克）、安非他命1 包（淨重0.4
    公克）、電子磅秤1 台、安非他命吸食器1 個、海洛因注射
    針筒5 支、玻璃球1 個、分裝袋2 包、分裝鏟5 支、帳單1
    張等物，經核均與被告乙○○上開被訴所犯之罪無涉，故不
    併予宣告沒收銷燬或沒收，附此敘明。
乙、被告甲○○被訴部分：
一、公訴意旨略以：被告甲○○（前因違反麻醉藥品管理條例案
    件，經法院判處有期徒刑五年二月確定，於90年11月13日執
    行完畢）與乙○○二人未經許可，自92年11月間起，由乙○
    ○透過不知名友人交付仿FN廠半自動手槍製造之金屬玩具手
    槍，換裝土造金屬槍管之具殺傷力改造史考特手槍1 枝予甲
    ○○，共同持有並藏放在臺北縣新莊市○○路219 號3 樓
    318 室居處，嗣於同年12月1 日晚間7 時30分許，在臺北縣
    新莊市○○路221 巷（起訴書誤載為「211 巷」）口處，為
    警查獲乙○○，復據李某供述於同日晚間8 時許帶同警方前
    往臺北縣新莊市○○路219 號3 樓318 室，查獲甲○○，並
    起出具殺傷力改造史考特手槍（含彈匣）（槍號FS-0012 ）
    1 枝，因認被告甲○○亦涉犯有修正前之槍砲彈藥刀械管制
    條例第10條第4 項之未經許可持有改造模型槍罪嫌云云。
二、按公訴人認被告甲○○涉有上開持有改造模型槍罪之犯行，
    無非以被告甲○○、同案被告乙○○供認、證人林進祿、蔡
    孟昂等證述、扣案上開改造槍枝、槍彈鑑定書等佐證為其論
    據。惟訊據被告甲○○堅決否認有上開持有改造槍枝之犯行
    ，辯稱：伊當時係北上臨時居住在查獲處，並不知該處有槍
    枝藏放，警方查獲伊時，並未同時起獲扣案改造槍枝，係警
    方將伊帶回警局後，再由乙○○帶同警方回到上址起獲槍枝
    ，伊並無與乙○○共同持有該改造槍枝等語，辯護人亦為被
    告甲○○辯護稱：被告甲○○自警詢起始終均否認有持有上
    開改造槍枝犯行，且同案被告乙○○之前於警詢、偵審前後
    供述不一，惟於最後審理時已供述本件扣案改造槍枝係友人
    「阿賓」寄放，與甲○○無關，甲○○並不知情等語明確，
    故被告甲○○被訴部分應為無罪等語。
三、按犯罪事實應依證據認定之，無證據不得認定其犯罪事實，
    刑事訴訟法第154 條第2 項定有明文。而所謂證據，係指足
    以證明被告確有犯罪行為之積極證據而言，該項證據須適於
    為被告犯罪之證明者，始得採為斷罪之資料（參照最高法院
    69年臺上字第4913號判例要旨）。又按認定犯罪事實所憑之
    證據，必須達於一般人均可得確信其為真實之程度，而無合
    理之懷疑存在時，始得據為被告有罪之認定，倘若犯罪事實
    之證明尚未達此一程度，仍有合理之懷疑存在，則應為被告
    有利之推定，仍不能遽為被告有罪之判斷，此亦為刑事訴訟
    法第154 四條，犯罪事實應依證據認定之證據裁判原則，及
    因保障被告人權，無罪推定原則之所在（參見最高法院76年
    度臺上字第4986號判例、91年度臺上字第39號刑事判決等意
    旨）。經查：
    (一)被告甲○○就本件被訴部分，自警詢、偵審中均堅決否認
      知情而與同案被告乙○○共同持有本件扣案改造槍枝等語
      一致，核與同案被告乙○○初始於警詢、偵查中及本院最
      後審理時所述：扣案改造槍枝係伊持有，是伊友人「阿賓
      」所寄放，甲○○並不知情，與他無關等語（見偵查卷7
      頁反面、8 頁、51頁、本院94年6 月21日審判筆錄）。雖
      乙○○其後於偵審中復翻異前詞改稱：扣案改造槍枝係蔡
      孟昂所有，因甲○○在外有債務糾紛，要伊向外調借槍枝
      討債，伊遂向蔡孟昂借得上開改造槍枝，交付槍枝時甲○
      ○在場知情云云，然其上開所述情節，業經證人蔡孟昂於
      偵查中當庭與乙○○對質結證否認，並稱與甲○○不認識
      等語（見偵查卷103 頁至106 頁），是乙○○上開翻覆指
      述被告甲○○涉犯本件持有改造槍枝之語，尚不足遽以採
      信。
    (二)在被告甲○○所辯為警查獲時臨時北上暫居上址查獲處，
      且為警查獲時並未同時起獲扣案槍枝，而係乙○○之後再
      帶同警方返回上址起出查扣等語情節，核與乙○○於偵查
      中曾供述：甲○○上來臺北借住上址318 室；（為何又帶
      警方去318 室？）因警方線報指出有高度懷疑伊有槍，警
      方搜第一次，沒搜到，在警局伊供述裡面有槍，由伊帶警
      方去，警方起獲的等語（見偵查卷70頁、71頁反面）情節
      相符，可見被告甲○○上開所辯，尚非虛詞，自難遽認被
      告甲○○係與乙○○共同藏放持有該改造槍枝。
    (三)再按諸常情，該改造槍枝果真係被告甲○○為討債使用，
      而要求乙○○向友人調借，惟何以僅借用槍枝而無子彈，
      此顯與乙○○所指被告甲○○借用槍枝目的有所未合，亦
      有悖常情，由此益見乙○○所指被告甲○○涉犯上情，實
      堪質疑，不足採信。
    綜上所述，尚難確認被告甲○○涉有共同持有上開改造槍枝
    之犯行，此外復查無其他積極證據足認被告確有上開犯行，
    是本件不能證明被告甲○○犯罪，自應為無罪判決之諭知。
據上論斷，應依刑事訴訟法第299 條第1 項前段、第300 條、第
301 條第1 項，修正前之槍砲彈藥刀械管制條例第11條第4 項，
毒品危害防制條例第8 條第2 項，刑法第2 條第1 項但書、第11
條前段、第56條、第42條第2 項、第51條第5 款、第38條第1 項
第1 款，罰金罰鍰提高標準條例第2 條，現行法規所定貨幣單位
折算新臺幣條例第2 條，判決如主文。
本案經檢察官李吉祥到庭執行職務
中　　華　　民　　國　　94　　年　　7 　　月　　5 　　日
              刑事第十九庭  審判長法  官  彭  全  曄
                                  法  官  林  淑  婷
                                  法  官  朱  嘉  川
以上正本證明與原本無異
如不服本判決應於送達後10日內向本院提出上訴狀
                                  書記官  梁  宜  庭
中　　華　　民　　國　　94　　年　　7 　　月　　5 　　日
附錄本案論罪科刑法條全文：
修正前之槍砲彈藥刀械管制條例第11條
未經許可，製造、販賣或運輸第四條第一項第一款所稱其他可發
射均屬或子彈具有殺傷力之各式槍砲者，處五年以上有期徒刑，
併科新臺幣一千萬元以下罰金。
未經許可，轉讓、出租或出借前項所列槍砲者，處三年以上十年
以下有期徒刑，併科新臺幣七百萬元以下罰金。
意圖供自己或他人犯罪之用，而犯前二項之罪者，處無期徒刑或
七年以上有期徒刑，併科新台幣一千萬元以下罰金。
未經許可，持有、寄藏或意圖販賣而陳列第一項所列槍砲者，處
一年以下七年以上有期徒刑，併科新臺幣七百萬元以下罰金。
第一項至第三項之未遂犯罰之。
毒品危害防制條例第8條
轉讓第一級毒品者，處 1 年以上 7 年以下有期徒刑，得併科新
臺幣 1 百萬元以下罰金。
轉讓第二級毒品者，處 6 月以上 5 年以下有期徒刑，得併科新
臺幣 70 萬元以下罰金。
轉讓第三級毒品者，處 3 年以下有期徒刑，得併科新臺幣 30 萬
元以下罰金。
轉讓第四級毒品者，處 1 年以下有期徒刑，得併科新臺幣 10 萬
元以下罰金。
前四項之未遂犯罰之。
轉讓毒品達一定數量者，加重其刑至二分之一，其標準由行政院
定之。
